---
output: github_document
---

<!-- README.md is generated from README.Rmd. Please edit that file -->

```{r, include = FALSE}
knitr::opts_chunk$set(
  collapse = TRUE,
  comment = "#>",
  fig.path = "man/figures/README-",
  out.width = "100%"
)
```

# EpsonView

<!-- badges: start -->
<!-- badges: end -->

EPSON のSF810 がEpsonView/NeoRunにuploadしたデータのbackup形式を分析用のdataframeに変換するツールです。

- res.EV$Lap ラップに要約されたデータ
- res.EV$Graph グラフ描画用に計算されたデータ
- res.EV%GPS GPSの生データ

## Installation

インストールは、Githubから行います。 [GitHub](https://github.com/) :

``` r
# install.packages("devtools")
devtools::install_github("419kfj/EpsonView")
```
## Example

- EPSONView_data: EPSON View からCSVをexportします。https://view.epson.com/portal/ja/help/pc-export_gpx?type=help&device=pc&lang=ja
- NeoRunから、backup形式でダウンロードしたファイル（csv）を入力としても同様にRのデータフレームに変換します。

## Package load

```{r example}
library(EpsonView)
library(tidyverse)
```

## サンプルデータを入力にしてresult（res.EV）を得る
```{r message = FALSE}
fname <- "inst/extdata/20191027100322.csv"
res.EV <-  EpsonView_data(fname)
```

## EVのresultの例　Lapデータ 
```{r}
res.EV$base # Data Description
names(res.EV$Lap) # 要約されたLapデータ
nrow(res.EV$Lap)
res.EV$Lap
```

## GPS data
```{r}
names(res.EV$Graph) # GPS data
nrow(res.EV$Graph)
summary(res.EV$Graph)
res.EV$GPS %>% head()
res.EV$GPS %>% tail()
```
